---
title: "exceptions"
author: "Koudadim Olivier TRAORE"
date: "2023-10-17"
output: html_document
---

# Nous cherchons à déterminer le nombre d'exception en gestion de risque. 
# Une exception est la date à laquelle est observé un dépassement du niveau de risque prévu.
# En gestion de risque le seuil est de 1% c-à-d qu'on a une seule chance sur 100 de se tromper.Dans ce cas le nombre d'exception suit une lui de Bernoulli de paramètres p = 0.01.
# Le nombre d'exceptions  X sur une période de N = 250 jours ouvrés, le nombre d'exception suit une loi binomiale B(N, p)

```{r}
require(graphics)
p=0.01
N=250
n=10
# Compute P(X < n) for X Binomial(N,p)
for (i in 1:10){
  print(i)
  print(sum(dbinom(0:i, N, p)))
}

```

```{r}
pnorm(q=c(-0.1), mean = 0.1, sd = 0.35, lower.tail = TRUE, log.p = FALSE)
```


```{r}

qnorm(0.99, mean = 0, sd = 80, lower.tail = TRUE, log.p = FALSE)
```


```{r}
x <- - qnorm(0.05, mean = 0.0015, sd = 0.0235, lower.tail = TRUE, log.p = FALSE)
VaR <- x*sqrt(10**6)
```


```{r}
VaR5 <- qnorm(0.95, mean = 0.0015, sd = 0.0235, lower.tail = TRUE, log.p = FALSE)-0.0015
VaR <- c(VaR5)
VaR
```


```{r}
sigma_A <- 0.015
sigma_B <- 0.0235
rho_AB <- -0.25
S_A <- 975000
S_B <- 525000
p_A <- 1
p_B <- 1

PnL <- sigma_A^2 * p_A^2 * S_A^2 + sigma_B^2 * p_B^2 * S_B^2 + 2*(-0.25)*sigma_A*sigma_B*p_A*p_B * S_A * S_B

q_alpha <- qnorm(0.05, mean = 0, sd = 1, lower.tail = TRUE, log.p = FALSE)

VaR <- -q_alpha * sqrt(PnL)
VaR



```

```{r}

Rho <- seq(from = -1, to = 1, by = 0.1)

VaR <- 1:length(Rho)

q_alpha <- qnorm(0.05, mean = 0, sd = 1, lower.tail = TRUE, log.p = FALSE)

i <- 1

VaR_A <- - q_alpha * p_A * sigma_A * S_A
VaR_B <- - q_alpha * p_B * sigma_B * S_B
som_VaR <- VaR_A + VaR_B

Gain <- rep(0, times = length(Rho))

for (corr in Rho)
{
  PnL <- sigma_A^2 * p_A^2 * S_A^2 + sigma_B^2 * p_B^2 * S_B^2+     2*corr*sigma_A*sigma_B*p_A*p_B * S_A * S_B
  VaR[i] <- - q_alpha * sqrt(PnL)
  
  Gain[i] <- som_VaR - VaR[i]
  
  i <- i+1
}
```



```{r}

plot(Rho, Gain, type = "b", main = "Représentation des gains de diversification en fonction des corrélation" )
```

Le gain de diversification est ainsi une fonction décroissante des coefficicients de corrélation.
