---
title: "R Notebook"
output: html_notebook
---





# Une fonction de calcul de la VaR analytique qui prend en arguments:

## alpha : le seuil
## Composition : Vecteur des nombres des différentes catégories de titres du portefeuille
## CorrMatrix : Matrice de corrélation des titres du portefeuille 
## Volatilities : Vecteur des volatiltés des titres du portefeuille
## Prices : Vecteur des prix des titres du portefeuille
## Profit : Les profits moyens des titres

```{r}
Analytic_VaR <- function(alpha, Composition, CorrMatrix, Volatilities,                           Prices, Profit)
{
  PnL <- 0
  Portfolio_profit <- 0
  Index <- 1:length(Composition)
  for (i in Index)
  {
    for (j in Index)
    {
      PnL = PnL + CorrMatrix[i, j]*Volatilities[i] * Volatilities[j] *             Composition[i] * Composition[j] * Prices[i] * Prices[j]
    }
    Portfolio_profit <- Portfolio_profit + Composition[i] * Prices[i] *                         Profit[i]
    
  }
  
  Sigma <- sqrt(PnL)
  q_alpha <- qnorm(1-alpha, mean = 0, sd = 1)
  VaR <- q_alpha * Sigma - Portfolio_profit
  return(VaR)
}
```


```{r}
Composition <- c(2, 4, 2)
Prices <- c(100, 50, 50)
Volatilities <- c(0.2, 0.2, 0.4) # volatilités d'une années de trading (260 jours)
CorrMatrix <- diag(x = 1, nrow = 3, ncol = 3) # Matrice identité
CorrMatrix[1, 3] <- 0.5 # Seuls les titres 1 et 3 sont corrélés.
CorrMatrix[3, 1] <- 0.5
alpha = 0.01
Profit <- c(0, 0, 0)

VaR <- Analytic_VaR (alpha, Composition, CorrMatrix, Volatilities,                           Prices, Profit)
```


```{r}
VaR
```

# Traçons la VaR en fonction des seuils alpha

```{r}
Alpha <- seq(from = 0.01, to = 0.1, by = 0.01)
Values_at_risk <- rep(0, length(Alpha))
for(k in 1:length(Alpha))
{
  Values_at_risk[k] <- Analytic_VaR (Alpha[k], Composition, CorrMatrix,                                        Volatilities, Prices, Profit)
}

print(Values_at_risk)
```

```{r}
Plot <- plot(x = Alpha, y = Values_at_risk, type = "l", col = 'red')
```

# Plus l'intervalle de confiance augmente (c-à-d plus le seuil est petit), plus la VaR est grande.


# Un graphe interactif

```{r}
library(ggplot2)
library(plotly)
```

```{r}
data <- data.frame("alpha" = Alpha, "VaRs" = Values_at_risk)
data
```


```{r}
Plot <- plot(data)
```


```{r}
S <- 1.58
P_CAN <- 0.9917
P_USA <- 0.9931

s_S <- 1.0637*10^(-5)
s_P_CAN <- 1.1*10^(-5)
s_P_USA <- 0.03230684

rho_SP_CAN <- 0.092007741
rho_SP_USA <- 0.038434537
rho_PCAN_PUSA <- 0.106729337

Expo_P_CAN <- P_CAN^2 * s_P_CAN^2 + 2*rho_PCAN_PUSA*s_P_CAN*s_P_USA*P_USA*P_CAN + 2*rho_SP_CAN*s_P_CAN*P_CAN*s_S*S

Expo_P_USA <- P_USA^2 * s_P_USA^2 + 2*rho_PCAN_PUSA*s_P_CAN*s_P_USA*P_USA*P_CAN + 2*rho_SP_USA*s_P_USA*s_S*S*P_USA

Expo_S <- s_S^2 * S^2 + 2*rho_SP_USA*s_S*s_P_USA*S*P_USA + 2*rho_SP_CAN*s_S*s_P_CAN*S*P_CAN



```


```{r}
q <- qnorm(0.95, 0, 1)
q
VaR <- q * sqrt(Expo_P_CAN+Expo_P_USA+Expo_S)
VaR
```





